臺灣高等法院臺中分院刑事判決　 94年度重上更(二)字第123號
上　訴　人
即　被　告　Ｂ○○
　　　　　　　　　　國民
選任辯護人　張富慶律師
　　　　　　莊惠祺律師
上列上訴人因常業竊盜案件，不服臺灣臺中地方法院八十九年度
易字第二三八八號中華民國九十年一月十九日第一審判決（起訴
案號：臺灣臺中地方法院檢察署八十九年度偵字第一○九八一號
、八二七二號、八五○三號，併辦案號臺灣臺中地方法院檢察署
八十九年度偵緝字第三七二號（內含八十九年偵字四三八五號及
八十八年度核退字第一九八０號）、八十九年偵字第一八０二八
號），提起上訴，判決後經最高法院第二次發回更審，本院判決
如下：
    主  文
原判決關於Ｂ○○常業竊盜暨執行刑部分撤銷。
Ｂ○○共同以犯竊盜罪為常業，處有期徒刑貳年陸月，並應於刑
之執行刑前，令入勞動場所強制工作參年。扣案附表壹所示之物
，均沒收。
    事  實
一、Ｂ○○與洪添進（業經本院九十年度上訴字第四九號判決共
    同以犯竊盜為常業罪，處有期徒刑二年六月，刑前強制工作
    三年）共同基於常業竊盜之犯意聯絡與行為分擔，於附表貳
    所示時間、地點，攜帶洪添進所有客觀上可作兇器使用之如
    附表壹編號一至四所示之尖嘴鉗、老虎鉗、錐形起子、螺絲
    起子等物品，竊取如附表貳所示地○○等人之自小客車共十
    九部。得手後，Ｂ○○復與洪添進、張世杰（業經原審法院
    判決恐嚇取財罪處有期徒刑一年確定）共同基於意圖為自己
    不法所有之恐嚇取財概括犯意聯絡與行為分擔，自八十九年
    一月三十日起至八十九年四月十九日止，先由Ｂ○○出面購
    得如附表編號一、二之金融卡二張，並交給張世杰，而蔡
    松君（業經原審法院判決恐嚇取財罪處有期徒刑五月確定，
    已更名為蔡宏沂）則於八十九年四月一日至九日間之某日，
    基於幫助Ｂ○○、洪添進及張世杰犯恐嚇取財罪之犯意，依
    報紙分類廣告取得販賣人頭帳號金融卡之管道後，與洪添進
    一起至台中市○○路、崇德路口附近，向不詳姓名之人以每
    張五千元之代價，購得如附表編號一、三、四之金融卡三
    張，並另由鄧忠正向戌○○購得附表編號二之金融卡一張
    ，由洪添進交付張世杰，再由洪添進或Ｂ○○以電話號碼0
    000000000號、0000000000號等ＳＩＭ
    卡，裝置於洪添進提供所有如附表壹編號八所示行動電話機
    具上，聯絡如附表貳編號一至十七、十九所示被害人，連續
    向各該被害人等恐嚇稱：應將指定金額匯入渠所指定之如附
    表所示人頭帳戶內，否則即將所竊得之自小客車放火燒燬
    或解體販售零件等語，致各被害人因而心生畏懼，其中如附
    表貳編號一至十一、十三至十五、十七所示被害人依洪添進
    或Ｂ○○之要求，分別自八十九年三月二日起將所指定之金
    額匯入附表所示之帳戶內，如附表貳編號十二、十六、十
    九所示被害人，因未依指示匯款，而未得逞。洪添進、Ｂ○
    ○俟各該被害人匯款後，再以行動電話通知張世杰頭戴墨綠
    色安全帽、著綠色夾克以掩飾身分，分別前往台中縣大雅鄉
    、沙鹿鎮及清水鎮等不特定之自動提款機，先後合計十四次
    ，將上揭匯入之款項提領出來，得手後，即由張世杰與洪添
    進、Ｂ○○約定在台中縣沙鹿鎮○○路十三之五號超商店附
    近取款，恐嚇所得共計三十六萬元，由張世杰取得其中一成
    為三萬六千元，餘款三十二萬四千元則由洪添進、Ｂ○○朋
    分每人得款十六萬二千元花盡。洪添進等人於取得贖車款後
    ，除附表貳編號一至十一、十三、十四、十七所示自小客車
    有交還失竊者外，如附表貳編號十五所示自小客車則未依約
    交還被害人戊○○。Ｂ○○並將如附表貳編號十六、十八、
    十九及連同其基於承前故買贓物之一貫概括犯意 (此部分業
    經本院前審九十年度上訴字第七六一號判決連續故買贓物罪
    處有期徒刑二年確定)，以不詳之代價，購得之如附表肆編
    號一至七所示之他人失竊之贓車（被害人失竊之時間、地點
    ，均詳見附表四），自八十九年四月間起至五月十三日止，
    以每解體一部自小客車五至六千元之代價，交付給共同基於
    收受贓物概括犯意聯絡及行為分擔之侯佳宏、張明達、黃志
    傑（均經原審法院按序判決收受贓物罪有期徒刑一年、十月
    、九月確定）等人，在Ｂ○○所承租之台中縣清水鎮○○路
    新興社區○○○道路廠房內，由侯佳宏負責拆解汽車車內之
    電路線、裝璜及音響等內部器材、黃志傑負責拆解引擎、張
    明達負責切割車體，共同解體前揭如附表貳編號十六、十八
    、十九及如附表肆編號一至七所示之他人失竊之贓車，並由
    張明達以ＩＷ－一七０三號小貨車依Ｂ○○之指示將所解體
    之汽車零組件運往台中市○○○○道附近，以一部自小客車
    零組件三萬五千元不等之代價販賣予鄧忠正（業經判刑確定
    ），再由鄧忠正將之變賣圖利。嗣經台中縣警察局刑警隊於
    八十九年五月二十三日下午二時四十分許，在台中市○○街
    一七四號前查獲洪添進，並在其所有之車號ＯＱ─一一九二
    號自小客車內扣得洪添進所有供其常業竊盜所用之如附表壹
    編號一至四所示之物品，並帶同警員，於同日下午四時十分
    許，在台中縣清水鎮○○路一八一之十二號，扣得洪添進所
    有供作恐嚇取財所用之如附表壹編號五所示之行動電話機具
    ；於同日晚間六時許，在台中縣后里鄉○○○段四七五之一
    號昇陽汽車修配廠，查獲侯佳宏；侯佳宏又帶同警員，於同
    日晚間十一時二十分許，至台中縣清水鎮○○路新興社區○
    ○○道路廠房內，扣得如附表肆編號七所示被害人所有原放
    置於自小客車上之信用卡存根三張、信封一個及遭剪斷之如
    附表肆編號六之車牌一面，於同日晚間十一時三十分許，至
    台中縣豐原市○○路媽祖廟前，查獲張明達，並依其供述，
    分別於同年月二十四日中午十二時三十分及下午一時三十分
    許，在台中縣清水鎮○○里○○○路及台中縣清水鎮○○路
    新興社區○○○道路廠房內，分別起出如附表肆編號五所示
    自小客車輪胎四個、汽車音響喇叭四個等物及解體贓車後之
    如附表貳編號十六、十八、十九所示自小客車車牌各二面、
    附表肆編號三、四、五所示自小客車車牌各二面、如附表肆
    編號二所示自小客車車牌一面；警員再於同年月三十日向台
    灣台中地方法院檢察署檢察官借提另案在押之Ｂ○○，於同
    日下午一時十分許帶同至台中縣沙鹿鎮樂群新村五五號前，
    查獲張世杰，並扣得張世杰所有領取恐嚇取財所得贓款時穿
    戴之如附表壹編號六、七所示夾克、安全帽、供作與洪添進
    等人聯絡取款用之如附表壹編號八所示行動電話ＳＩＭ卡一
    張，並依其供述，於同日下午一時十分許，至台中縣沙鹿鎮
    ○○路二之三十號旁草叢水塔內，扣得洪添進所購買供張世
    杰領取恐嚇取財贓款用之如附表編號三所示金融卡一張，
    始查悉上情。
二、案經台中縣警察局移送台灣台中地方法院檢察署檢察官偵查
    起訴及移送併辦審理。
    理  由
一、訊據上訴人即被告Ｂ○○（以下稱被告Ｂ○○或被告）雖矢
    口否認犯右開常業竊盜罪行，辯稱：被告在八十九年五月三
    十日警訊筆錄自白係遭刑求所致，依法無證據能力。又因被
    刑求致受傷並致精神耗弱，事實上不能訊問，是以同日之偵
    查筆錄亦無證據能力。同年六月十九日之警訊筆錄係遭警方
    威脅如不從將再刑求所得，依法亦無證據能力。洪添進、張
    世杰、蔡松君等人警訊中之陳述，係被告以外之人於審判外
    之陳述，依法均無證據能力；他們是懷疑被告出賣他們，而
    挾怨報復。況洪添進就其與被告行竊車輛之數目及時間先後
    所述不相同；於本院且稱因懷疑被告出賣他才將其與別人偷
    的車說是與被告一起偷。蔡松君於原審法院證述被告未拜託
    他買人頭帳戶，於本院證述未曾買人頭帳戶給被告。張世杰
    於台中地方法院八十九年度易字第一六六五號案件審理中稱
    係洪添進交其提款卡，洪添進打電話聯絡其領款，於本案原
    審稱洪添進交其二張，被告交其二張，係被告通知他領款，
    先後不一，證人施惠珊亦證述八十九年三月十五日晚上被告
    與朋友一起在梧棲歌神ＫＴＶ為其慶生，足證被告在八十九
    年三月十五日晚上未參與行竊，被告確未參與竊車以及恐嚇
    人的行為，恐嚇車主使用之行動電話係洪添進所有，被告只
    是替公司買贓車，是洪添進他們竊到車子之後會將車子開至
    解體工廠，車子解體完畢之後，會告訴伊，被告會去向公司
    領錢發給他們等語。
二、經查：
(一)、被告Ｂ○○雖於原審法院審理中主張其於八十九年五月三十
    日被借提訊問時遭刑求、八十九年六月十九日警訊前有先遭
    恐嚇等語。惟經原審法院向台灣台中看守所調取八十九年五
    月三十日該所新收（借提還押）收容人內外傷記錄表乙份，
    依該表所載：被告Ｂ○○全身無新痕疤，自述二耳疼痛、左
    大腿疼痛、右小腿疼痛、頭暈、想吐，其餘正常等情，有該
    所九十（誤載為八十）年一月二日函一紙在卷可憑，以前揭
    記錄表所示，被告全身並無新痕疤，其是否確遭刑求尚非無
    疑？又證人曾宏隆及顏志峰（即八十九年五月三十日受命之
    訊問人，分別為台中縣警察局之小隊長及偵查員）於原審法
    院到庭均證稱：「筆錄是在他自由意志下供述的」、「絕對
    沒有刑求」、「當天是借提訊問的，不可能有刑求。我們當
    時是因為蘇永旭羈押於台中看守所，我們去借提，求證一些
    不了解的事情」等語（見原審卷第一宗第二六八頁），參以
    被告Ｂ○○於解還當日（即八十九年五月三十日下午八時二
    十分許）於檢察官復訊時亦未供稱有何遭刑求之事實，且前
    揭借提係在檢察官批准之下為之，檢察官事後亦對被告為復
    訊之行為，其於檢察官訊問時所供述之事實與其警訊中所供
    述者大致相同（見八十九年偵字第八二七二號第一八三頁至
    第一八六頁；第一九九、二００頁），被告Ｂ○○嗣後於原
    審法院審理中所稱於八十九年五月三十日被借提時遭刑求乙
    節，尚難採信，應認被告八十九年五月三十日於警訊之陳述
    係出於自由意志之陳述，其嗣後於同年六月十九日檢察官偵
    查中，始供述上次豐原分局有打我等語，係屬企圖翻異八十
    九年五月三十日警訊供詞，應非實在。證人張漢章 (即八十
    九年六月十九日之受命訊問人)於本院前審證述：本件時間
    太久了我調不到卷，因為辦公室有遷移，本件是事後借提，
    證據已齊全，我們只是借提出去釐清案情，都是依據被告所
    言記載，是在我們組裡的辦公室訊問被告，辦公室有其他同
    事在場，一般我們去錄音的時候不可能去調整轉速，且當時
    我們配發的錄音機並沒有調整轉速的裝置，根本沒有辦法去
    調整轉速，一般我們做完筆錄我們就用小信封袋將錄音帶彌
    封起來，一般的狀態不可能會消音，本件我是幫忙訊問，不
    是我主辦，訊問完之後我就將筆錄以及錄音帶交給承辦人員
    ，錄音帶的處理過程我不是很清楚等語。被告於當日 (即六
    月十九日)經檢察官複訊時亦未陳述有遭恐嚇之情事，亦應
    認被告八十九年六月十九日於警訊之陳述係出於自由意志之
    陳述，其嗣後於原審及本院審理中始供述其被警借提訊問遭
    刑求，係屬企圖翻異警訊供詞，應毋庸疑 (見偵訊筆錄)。
    被告辯稱：八十九年六月十九日警訊前曾遭恐嚇，亦難採信
    。惟經本院前審調取該二次警訊筆錄之錄音帶勘驗結果：均
    快速轉動，被告爭執無法辨識是否其聲音，辯護人爭執無法
    辯識是否出於任意性自白，無法判定是否一問一答制作 (
    見本院勘驗筆錄)，且經本院前審將該警訊錄音帶函送法務
    部調查局還原，經法務部調查局函覆：轉速異常係原始錄音
    機所致，請提供錄音帶之警方依當事人之談話音調自行調整
    速度 (見卷附法務部調查局九十三年十月二十一日函)；本
    院前審再函請法務部調查局調整轉速，該局亦未能調整 (見
    卷附法務部調查局九十三年十月二十九日函)，原訊問警局
    就此亦未能調整原來速度。按訊問被告應全程連續錄音，必
    要時並應全程連續錄影，但有急迫情況且經說明筆錄者，不
    在此限。筆錄內所載之被告陳述與錄音或錄影之內容不符者
    ，除有前項但書情形外，其不符之部分，不得作為證據；本
    章之規定於司法警察或司法警察官詢問犯罪嫌疑人時準用之
    ，刑事訴訟法第一百條之一第一項、第二項，一百條之二，
    固分別定有明文。惟其刑事訴訟法第一百條之一第一項、第
    二項，第一百條之二規定立法目的，在於建立訊問筆錄之公
    信力，並擔保訊問程序之合法正當；亦即在於擔保犯罪嫌疑
    人對於訊問之陳述係出於自由意思及筆錄所載內容與陳述相
    符。如果犯罪嫌疑人之自白，係基於自由意思而非出於不正
    之方法，且其自由之陳述與事實相符，縱令於訊問時未經全
    程連續錄音或錄影，致訊問程序稍有微疵，仍難謂其自白之
    筆錄，無證據能力（參照最高法院九十三年度台上字第三七
    ０號判決要旨，刊載最高法院印行中華民國九十三年一月六
    日第四十八期最高法院刑事裁判書彙編第九四四頁）。經查
    被告於八十九年五月三十日警訊中自白稱：「我與洪添進負
    責竊盜汽車，張明達、侯佳宏及黃志傑則負責解體贓車，則
    由我以每解體一部贓車，四個人朋分新台幣二萬元之代價所
    僱請的」等語（見八二七二號偵查卷第一八四頁反面）。自
    得採為證據，並有證據能力。
(二)、次查被告Ｂ○○於八十九年五月三十日檢察官偵訊時亦供稱
    ：有與洪添進等人組竊車集團，由伊與洪添進負責偷車，竊
    取五部左右，其他人負責解體 (二人)、銷贓 (一人)，竊車
    後打電話給被害人要他們付錢贖車，否則要燒毀車內，讓他
    們花錢修理，有叫張世杰提款，提到錢一次，向張明達袍澤
    買四部贓車等語 (見八二七二號偵查卷第一九九、二○○頁
    )，被告就該次訊問事項均能明確答覆，並無證據證明有精
    神耗弱非出於自由意志之情形，自堪採酌，另被告於歷次警
    訊、偵查、審理時坦承台中縣清水鎮○○路新興社區○○○
    道路拆解廠房係伊出面承租，並找張明達、侯佳宏、黃志傑
    等負責拆解贓車，再領錢分發工資等情 (見卷內筆錄)，核
    與張明達、侯佳宏、黃志傑等分別於偵查及審理中供述情節
    相符，黃志傑於檢察官偵查中且供稱：車子由Ｂ○○、洪添
    進偷，我負責解體等語。侯佳宏於原審偵審中及本院前審審
    理中亦供稱：車子係Ｂ○○和洪添進去偷的等語 (見八十九
    年度一○九八一號偵查卷八十九年五月二十四日、七月十二
    日筆錄、八五○三號偵查卷八十九年五月二十四日筆錄、易
    字第一六六五號卷八十九年八月十八日筆錄、易字第二三八
    八號卷八十九年七月二十日、七月二十一日、九月十九日、
    十月四日、十一月三十日、十二月二十二日、九十年一月十
    日筆錄、上訴字第七六一號卷九十年五月十五日、六月二十
    七日筆錄)。黃志傑、蔡松君 (已改名為蔡宏沂)於本院前審
    審理時分別結稱：我之前在偵查及審理中所言知道車子是Ｂ
    ○○、洪添進二人竊取，他們偷車，我負責解體等語實在，
    是後來才知道他們二人偷車，他們本來說是人家要報廢的車
    ，後來車子越拆越新，拆六、七部我覺得怪怪的，就沒有拆
    了等語及我之前所言知道Ｂ○○、洪添進有在台中市偷竊汽
    車實在，沒有親眼看過Ｂ○○與洪添進去偷車，洪添進告訴
    我，他們在做車子，因為我在士林夜市擺攤子，經常都是半
    夜才回來，半夜他們都沒有在睡覺，有時回台中他們去載我
    ，載我的時候有這樣講過，他們也曾經載我去過工廠等語 (
    見本院前審審理筆錄)，而張明達、候佳宏、黃志傑、鄧忠
    正等人因收受贓物，蔡松君因幫助恐嚇取財業經判刑確定（
    見卷附判決書）。證人即共犯洪添進於檢察官偵查中即供稱
    ：曾與Ｂ○○共同偷車，Ｂ○○曾恐嚇車主，將錢匯入特定
    帳戶，不然車子就要燒毀，有一部分車子由侯佳宏、張明達
    、黃志傑解體等語，於原審法院審理中供稱：曾與Ｂ○○偷
    如警訊中所稱之七部車（即附表貳編號二、三、六、九、十
    三、十七、十九），Ｂ○○打電話向車主恐嚇，沒有和其他
    人去偷車，只交給張世杰二張提款卡等語 (見八五○三號偵
    查卷八十九年五月二十四日筆錄及易字第一六六五號卷八十
    九年六月二十六日、七月十四日、九月二十二日筆錄、易字
    第二三八八號卷八十九年十一月二十一日、十二月十九日筆
    錄)，於本院前審審理中仍結證：Ｂ○○之前有和我一起出
    去偷車，我偷了六、七部車，Ｂ○○究竟與我一起去偷了幾
    部車，已經四年多了，忘記了，和Ｂ○○一人偷車，一人把
    風，有時我把風，恐嚇電話是Ｂ○○打的，Ｂ○○差不多恐
    嚇五個車主，張世杰領到錢之後，扣掉一成的錢，我和Ｂ○
    ○扣二人五五分贓，解體工廠是Ｂ○○在那裡看顧的，工廠
    是Ｂ○○在發落，車子偷進來，拆解後Ｂ○○派人將拆解下
    來的零件送到大雅廣興汽車材料行那裡，再去領錢拿來分，
    我常去工廠買便當給他們吃我才知道的等語。洪添進與被告
    共犯前開罪行業經判決確定 (見台中地方法院八十九年易字
    第一六六五號卷內所附之判決書)。雖洪添進就行竊車輛之
    數目先後所述不一，於本院前審審理中另證稱：最初的時候
    警察叫伊多交車，多承認幾台，我表示沒有偷那麼多，警察
    叫我多擔幾台車，包括豐原一位議員的車子也要我承認，我
    表示沒有偷那麼多車，不肯擔，恐嚇電話有時候是Ｂ○○朋
    友打的，警察在八十九年五月二十三日下午在伊所有的ＯＱ
    ─一一九二號小客車內查獲之尖嘴鉗一支、老虎鉗一支、錐
    形起子一支、螺絲起子四支不是伊所有，伊是在清水的拆解
    工廠內拿的等語；另於本院前審被告選任辯護人詰問：之前
    曾言載Ｂ○○出去二次，偷了二部車？答：伊有和Ｂ○○一
    起去偷了二部車沒錯。問：與Ｂ○○一起偷了幾部車？答：
    也不怎麼記得，是有和他去偷車沒錯。問：是否兩次？答：
    差不多兩次。問：張世杰於曾於警訊言你先後二次交給他四
    張提款卡，都是你打電話給他通知他去領款的，是否實在？
    答：實在。於檢察官詰問：之前曾言與Ｂ○○一起竊取偷七
    部車，實在否？答：我曾經如此說，實際上沒有那麼多，我
    聽黃志傑說Ｂ○○出賣我，所以我跟別人去偷的車，我也說
    是和Ｂ○○去偷的。問：他於何時、何地告訴你的？答：是
    在地院或是高院法警室告訴我的。然此與洪添進於上開偵查
    、審理中所言、張世杰於一六六五號案、二三八八號審理中
    所陳述均不合（見一六六五號卷八十九年八月十八日、二三
    八八號卷八十九年十月四日、十二月一日、十二月十九日、
    九十年一月十日筆錄及台中地方法院八十九年度易字第一六
    六五號判決) 。黃志傑於本院前審審理中且結稱：與被告並
    沒有糾葛，沒有因為此案被判刑對被告心生不滿，與侯佳宏
    偵訊時在地下室有在猜測是何人出賣我們，當時是大家互相
    猜測，但並沒有說出是何人等語，洪添進上開供述既有如上
    瑕疵，尚難以之據為有利被告之認定。此外並有附表貳所示
    之自小客車之車主即被害人地○○、壬○○、巳○○、辰○
    ○、宇○○、卯○○、辛○○、酉○○○、午○○、玄○○
    、天○○、丑○○、申○○、子○○、戊○○、未○○、丁
    ○○、寅○○、亥○○等人分別於警訊時之陳述及車輛竊盜
    、車牌失竊資料個別查詢報表、車輛協尋證明單、車輛失竊
    證明單、查獲證明單、贓物領據在卷暨於被告所負責之上述
    拆解廠查獲附表貳編號十六、十八、十九自小客車之車牌等
    物品 (見卷附照片)及如附表壹編號一至四之作案工具扣案
    可資佐證。
(三)、上開附表貳編號一至十七、十九所示失竊之自小客車被害人
    ，於自小客車失竊後之翌日或數日後，即接獲恐嚇取財電話
    ，歹徒並要求匯款進入如附表所示帳戶內，其中如附表肆
    編號一至十一、十三至十五、十七所示被害人，均依歹徒指
    示匯款，如附表肆編號十二、十六、十九所示被害人，則未
    依指示匯款之事實，業據被害人地○○、壬○○、巳○○、
    辰○○、宇○○、卯○○、辛○○、酉○○○、午○○、玄
    ○○、天○○、丑○○、申○○、子○○、戊○○、未○○
    、丁○○、寅○○、亥○○分別於警訊時指述明確（見偵字
    第一０九八一號偵查卷）。復有被害人地○○、玄○○、黃
    喬綝提出之匯款回條、被害人辰○○提出之匯款通知單、被
    害人卯○○提出之存提款明細表、被害人辛○○提出之匯款
    申請書、被害人子○○提出之交易明細單、被害人戊○○提
    出之匯款申請書代收入傳票各一紙（均影本）及附表編號
    一、二、四所示人頭帳戶之交易明細查詢單三紙在卷暨供被
    害人匯入款項之如附表編號三所示金融卡一張、張世杰提
    領贓款時穿戴之如附表壹編號六、七所示夾克、安全帽扣案
    可參。堪認上開被害人確有失竊自小客車，並遭人恐嚇取財
    ，而以上開附表所示帳戶匯付贖車款之事實。
(四)、如附表所示金融卡，均係由人冒名申請開戶或被害人遺失
    ，亦據被害人庚○○、戌○○、甲○○分別於警訊時陳明（
    八十九年度偵字第一○九八一號卷第八十九頁反面、第九十
    三頁反面、第九十五頁），且上開附表編號三、四之二張
    金融卡係被告蔡松君於八十九年四月一日至九日間之某日，
    依據報紙分類廣告，與洪添進一起至台中市○○路、崇德路
    口附近，向不詳姓名之人以每張五千元之代價購得，蔡松君
    此部分犯行業經判罪確定 (見卷附判決書)，共犯洪添進於
    審理中供稱：僅交給張世杰二張提款卡而已 (見一六六五號
    卷八十九年七月十四日、九月二十二日筆錄及二三八八號卷
    八十九年十一月二十一日筆錄)，如附表貳編號一至十一、
    十三至十五、十七所示被害人係自八十九年三月二日起陸續
    依歹徒指示分別匯款入附表編號一、二、四所示帳戶，款
    項合計三十六萬元，且均經張世杰分十四次提領完畢 (因受
    限於金融卡之二萬元提領上限，其中於八十九年三月十四日
    提領附表伍編號一人頭帳戶內之贓款，係以三個提領動作提
    領五萬元；同年月十六日提領同帳戶內之贓款，係以二個提
    領動作提領四萬元、同年月二十三日提領同帳戶內之贓款，
    係以三個提領動作提領六萬元；同年三月三日提領如附表伍
    編號二人頭帳戶內之贓款，係以三個提領動作提領四萬五千
    元；同年四月十三日提領如附表伍編號四人頭帳戶內之贓款
    ，係以二個提領動作提領三萬元，均應分別以一次提領計算
    ) ，有上述卷附附表編號一、二、四所示人頭帳戶之交易
    明細查詢單三紙可稽。張世杰於原審法院審理中證稱：係Ｂ
    ○○及洪添進以電話通知我去領款，他們告訴我領款時要戴
    安全帽，提款卡洪添進給我二張，Ｂ○○給我二張，領到錢
    後打電話通知他們，我分到一成，未將提款卡交付他人提領
    等語 (見二三八八號卷八十九年十月四日、十二月一日、十
    二月十九日筆錄及一六六五號卷八十九年八月十八日筆錄)
    ，張世杰共犯此部分罪行，亦經原審法院判決確定 (見卷附
    判決書)。按被告以外之人於檢察事務官、司法警察官或司
    法警調查中所為之陳述，與審判中不符時，其先前之陳述具
    有較可信之特別情況，且為證明犯罪事實存否所必要者，得
    為證據，刑事訴訟法第一百五十九條之二，定有明文。查張
    世杰於警訊中供稱：「我共領了十多次，我最多領六萬元，
    我最少領三萬元，大約領了四、五十萬元左右等語，業經原
    審法院判決張世杰恐嚇取財罪，判處有期徒刑一年確定，並
    採用其警訊之前述供述作為證據，是張世杰其先前之警訊陳
    述，具有較可信之特別情況，且為證明被告Ｂ○○犯罪事實
    之存在所必要，自得為證據。上述被害人地○○等人於車輛
    失竊後，分別於翌日或數日後即接到恐嚇電話要求匯款，若
    被害人之汽車非被告Ｂ○○與共犯洪添進所竊取並恐嚇被害
    人 (洪添進雖否認曾向被害人恐嚇，被告Ｂ○○除於上述偵
    查中曾坦承有恐嚇外亦否認，然其等既共犯竊盜犯行，恐嚇
    部分自係渠二人所為較符常情，且0000000000號
    、0000000000號等ＳＩＭ卡非被告與洪添進申請
    ，殊難以查扣之0000000000000號行動電話係洪添進所有，
    即認被告未打恐嚇電話)，被告Ｂ○○豈能知悉被害人匯款
    及通知張世杰前去提款。
(五)、至證人施惠珊即被告之妻於本院前審審理中雖證述：八十九
    年三月十五日生日晚上，我和Ｂ○○以及我高中同學蔡雅婷
    跟Ｂ○○的朋友，他的姓名我忘記了，我們一起去梧棲歌神
    ＫＴＶ唱歌慶祝我的生日，我和Ｂ○○、和我同學大約在六
    、七點一起到該ＫＴＶ，當時尚未與Ｂ○○結婚，Ｂ○○的
    朋友大約半個鐘頭以後才到，蔡雅婷是我邀她一起去的，我
    們三人開一部車一起去，Ｂ○○先來我家載我，然後再去蔡
    雅婷的家中載她，一起前往，開什麼車我忘記了，是一般小
    客車，車子是何人的我不記得，Ｂ○○的朋友是之前就約好
    了，Ｂ○○的朋友怎麼去我沒有看到，不過他平常都是開車
    的，我和Ｂ○○、和我同學在十一點左右一起離開，離開Ｋ
    ＴＶ之後我們三人一起到ＫＴＶ停車埸開車，Ｂ○○的車子
    停在ＫＴＶ停車場，他先載我們回去，是先載蔡雅婷回去再
    載我回去，Ｂ○○就告訴我他要回家，我們與Ｂ○○的朋友
    在ＫＴＶ就分手，他如何離開我沒注意到，在六、七點到十
    一點之間Ｂ○○一直都和我在一起，如果有出去也只是一下
    子，約在八十五年我十八歲時和Ｂ○○成為男女朋友，Ｂ○
    ○每年都幫我慶生，當天主要有四個人，Ｂ○○另有其他三
    個朋友分開來，來了一下就走了，當天共七個人到ＫＴＶ，
    當晚去ＫＴＶ是Ｂ○○提議的，是否當天才說要去ＫＴＶ，
    我不是記得很清楚，應該是電話講的，因為我白天要上班等
    語，核與被告Ｂ○○所稱：除非施惠珊沒空或是我沒空，不
    然每年她生日都有慶祝，剛開始追她的時候有一、兩年沒有
    去，後來感情穩定之後，每年都有慶祝，大概是在八十二年
    、八十三年開始每年都有幫他慶祝，八十九年三月十五日當
    次的生日有去梧棲的歌神幫她慶祝，是我提議的，在她生日
    前幾天告訴她，不知道是打電話或是甚麼，我不記得了，當
    天我們兩個和我朋友的妹妹也是施惠珊的好友蔡雅婷以及我
    朋友卓再祥四個人一起，我記得當天我們三個人在晚上七點
    多先到，我開車載施惠珊和蔡雅婷一起去，卓再祥晚一點才
    到，我記得我們先到之後還有打電話告訴他我們在那一個包
    廂內，之前就有約他，當天從頭到尾就只有我們四人，約十
    一點離開，中間並沒有人出去包廂或是先離開，我們一起離
    開，我有出去上廁所，我去那裡常常到ＫＴＶ門口外面玩擲
    骰子買香腸，當天有無出去我忘記了，離開ＫＴＶ之後沒有
    再去別處，我載施惠珊以及蔡雅婷回去，先載何人回去我忘
    記了，卓再祥自己有開車，我車子停在ＫＴＶ旁邊，卓再祥
    車子在離我不遠處，大約幾十公尺，我有看到他的車子，我
    們四個人一起出門，我記得他的停車位置先到，我們三人繼
    續往前走去開車，我的車子是我爸爸的，施惠珊當時和我交
    往幾年了，他常坐我的車子，她知道車子是我父親的等語不
    合，且被告於警訊、偵查時未就此提出抗辯，尚難以證人施
    惠珊上開證述為有利被告之認定。另張世杰於台中地方法院
    八十九年度易字第一六六五號案中雖陳稱係洪添進交其提款
    卡，洪添進打電話聯絡其領款等語，然其於本案原審訊問時
    始終陳述係洪添進交其二張提款卡，被告交其二張，洪添進
    與被告通知伊領款等語，況張世杰共犯此部分罪行，亦經判
    決確定，如上述，亦難以此據為有利被告之認定。又本件張
    世杰提款用之附表編號一、二提款卡係被告自行購買交付
    ，蔡松君於原審證述被告未拜託他買人頭帳戶，於本院前審
    證述未曾買人頭帳戶給被告等語，亦不足據為有利被告之認
    定。至另案被告洪添進與本案被告共同行竊附表貳之自小客
    車十九輛，其就共同竊盜次數陳述不一，另案被告洪添進於
    警訊時供稱：六次、七次（偵字第八五０三號卷十九頁至二
    十頁；偵字第一０九八一號卷為三十九頁反面、四十頁）；
    偵查中供稱：二次（同上卷六八頁反面）；原審其所犯竊盜
    案件審理時，供稱二次、七次（見八十九年度易字第一六六
    五號影印卷）；於本院前審供稱：「我有和Ｂ○○一起去偷
    了二輛車沒錯」，「一起偷了幾輛車我也不怎麼記得，我是
    有和他（按指Ｂ○○）偷車沒錯（見本院上更(一)卷二宗三十
    三頁）。被告於原審本院前審之上訴審及更一審中，均否認
    有與洪添進竊取附表貳所示汽車；被告Ｂ○○於警訊供稱：
    與洪添進共同竊取三輛；於偵查中供稱共竊取五輛左右等語
    ，係屬被告Ｂ○○、洪添進被警查獲案發各自減縮共同竊盜
    汽車次數，企圖減輕罪責之詞，同難據為有利被告之認定。
    被告Ｂ○○自八十九年一月三十日起至同年四月十九日止，
    連續共同竊取被害人地○○等所有之自小客車十九輛，並向
    被害人等恐嚇取財，顯以竊盜為常業，並賴以維生無訛。綜
    上所述，本件事證明確，被告所辯，顯係嗣後脫卸之詞，不
    足採信，其犯罪事證，已屬明確，犯行應堪認定。被告聲請
    傳訊另案被告洪添進、證人張世杰、卓再祥、程春盛、楊秋
    雯、鄧忠正、張明達等人調查，因本案被告Ｂ○○犯罪時間
    係於八十九年一月三十日起至同年四月十九日止，時間已經
    過五年五月之久，均難記取當時見聞事實，而重複浮現在腦
    裡；並又聲請將被告Ｂ○○及共同被告洪添進同時接受法務
    部調查局測謊鑑定；復於本院前審上訴審聲請向財政部台灣
    區中區國稅局函查其八十八年一月至九十年六月財產狀況，
    證明其並無犯罪所得等情，且本院認本件被告Ｂ○○犯罪事
    證已臻為明確，認無傳喚、測謊、函查之必要，併此敘明。
三、核被告Ｂ○○竊取附表貳所示之自小客車，係犯刑法第三百
    二十二條常業竊盜罪，檢察官認係犯刑法三百二十條普通竊
    盜罪，檢察官起訴法條容有未洽，應予變更；被告向附表貳
    編號一至十一、十三至十五、十七所示被害人恐嚇並取得財
    物部分，係犯刑法第三百四十六條第一項之恐嚇取財遂既罪
    ；向附表肆編號十二、十六、十九所示被害人恐嚇未取得財
    物部分，係犯刑法第三百四十六條第三項、第一項之恐嚇取
    財未遂罪，公訴人認係犯刑法第三百四十六條第一項之恐嚇
    取財既遂罪，尚有未洽，被告Ｂ○○就所犯常業竊盜罪與洪
    添進間，就恐嚇取財罪與洪添進、張世杰間，分別具有犯意
    聯絡及行為分擔，為共同正犯。被告Ｂ○○先後所為恐嚇取
    財既遂、未遂之犯行，時間緊接，犯構成犯罪要件相同之罪
    ，顯係基於概括犯意反覆為之，為連續犯，依刑法第五十六
    條之規定論以恐嚇取財既遂一罪，並加重其刑。被告Ｂ○○
    所犯常業竊盜罪及恐嚇取財既遂罪間，有方法結果之牽連關
    係，依刑法第五十五條規定，從一重之常業竊盜罪處斷。原
    審法院認被告Ｂ○○犯罪事證明確予以論罪科刑固非無見，
    惟查：(一)原審法院未於附表貳（即原審判決附表肆內）記載
    被害人姓名，尚有欠洽。(二)次查另案被告洪添進經本院九十
    年度上訴字第四九號判處有期徒刑二年六月，刑前強制工作
    三年，而本件共同被告Ｂ○○，有期徒刑部分，原審量處三
    年五月，尚欠適當。被告上訴意旨否認犯罪，雖無理由，惟
    原審關於被告Ｂ○○部分之判決，既有可議，自應由本院將
    原審此部分及執行刑，撤銷改判。本院審酌被告Ｂ○○年富
    力強，貪圖不法所有，思不勞而獲，竟夥同洪添進竊取被害
    人之自小客車，並向被害人恐嚇財物，漠視被害人財產權益
    ，兼衡其竊盜之目標均屬價值不低之自小客車，且以竊盜維
    生及恐嚇取財之次數多次，對社會治安造成危害非輕等一切
    情狀，量處被告Ｂ○○常業竊盜部份有期徒刑貳年陸月，並
    審酌被告犯竊盜罪為常業，依法諭知於刑之執行前，令入勞
    動場所強制工作年。次查扣案附表壹編號一至四之物品，
    係共同正犯洪添進所有供竊盜所用，附表壹編號五所示物品
    ，係共同正犯洪添進所有，供恐嚇取財所用之物，業據被告
    洪添進供明在卷，於本件共同被告Ｂ○○項下諭知沒收；如
    附表壹編號六至八所示物品，則係共犯張世杰所有，均係供
    犯恐嚇取財罪所用，業據被告張世杰供明在卷，於本件被告
    Ｂ○○項下諭知沒收。另扣案之活動板手、螺絲起子、Ｔ型
    六角板手各一支，無證據證明係被告犯本案使用或預備之物
    或被告及其他共犯所有，且非違禁物，扣案如附表編號三
    所示金融卡，雖係張世杰持以供恐嚇取財所用，惟該金融卡
    係被害人甲○○遺失，業據其於警訊時陳明，均不另為沒收
    之諭知，併予說明。
四、公訴意旨另以：被告Ｂ○○另於附表肆所示之時地竊取如附
    表陸所示之汽車並恐嚇取財，因認被告Ｂ○○此部分另犯有
    刑法第三百二十條第一項竊盜及同法第三百四十六條第一項
    之恐嚇取財罪嫌等情。訊據被告Ｂ○○始終堅決否認犯此部
    分竊盜及恐嚇取財之犯行。經查：如附表肆編號三至七所示
    被害人失竊自小客車後並未接獲歹徒恐嚇取財電話，如附表
    陸編號一、二所示被害人雖曾接獲恐嚇電話，但歹徒均未留
    下要求匯款帳戶之資料；又警方在八十九年五月二十三日、
    同年月二十四日，分別在台中縣清水鎮○○路新興社區○○
    ○道路廠房內，起出經由侯佳宏、張明達、黃志傑所共同解
    體贓車後之如附表四編號三、四、五所示自小客車車牌各二
    面及編號二、六所示自小客車車牌各一面、編號五所示自小
    客車輪胎四個、汽車音響喇叭四個等物，此部分係被告Ｂ○
    ○係向不詳姓名者所購買 (故買贓物部分業經判決確定)，
    公訴人指述被告Ｂ○○另涉前揭犯行，證據尚顯不足，此外
    本院且查無其他證據足認被告犯此部分罪嫌，本院認與其本
    案常業竊盜罪之部分，惟因公訴人認此部分與前揭起訴論罪
    科刑部分間分別具有連續犯及牽連犯之裁判上一罪關係，爰
    不另為無罪之諭知。亦併予敘明。
五、據上論結：應依刑事訴訟法第三百六十九條第一項前段、第
    三百六十四條、第二百九十九條第一項前段，第三百條，刑
    法第二十八條，第五十六條，第三百二十二條，第三百四十
    六條第一項，第五十五條，第三十八條第一項第二款，竊盜
    犯贓物犯保安處分條例第一條前段，第三條第一項第二款，
    第四條，第五條第一條項前段，罰金罰鍰提高標準條例第一
    條前段，判決如主文。
本案經檢察官Ｃ○○到庭執行職務。
中　　華　　民　　國　　94　　年　　9　　月　　29 　　日
            刑事第二庭  審判長法　官  李  璋  鵬
                              法  官  胡　森　田
                              法  官  方　艤　駐
上列正本證明與原本無異。
如不服本判決應於收受送達後十日內向本院提出上訴書狀，其未
敘述上訴之理由者並得於提起上訴後十日內向本院補提理由書（
均須按他造當事人之人數附繕本）。
                              書記官  江　玉　萍
中　　華　　民　　國　　94　　年　　9　　月　　30   　日
                                                      Ａ
附錄本案論罪法條：
刑法第三百二十二條
以犯竊盜罪為常業者，處一年以上七年以下有期徒刑。
刑法第三百四十六條第一項
意圖為自己或第三人不法之所有，以恐嚇使人將本人或第三人之
物交付者，處六月以上五年以下有期徒刑，得併科一千元以下罰
金。
 附表壹：
┌──┬─────────┬──────┬───────┬───────┐
│編號│     名稱         │ 數量       │    所有人    │ 備  註       │
├──┼─────────┼──────┼───────┼───────┤
│一  │尖嘴鉗            │一支        │洪添進        │              │
├──┼─────────┼──────┼───────┼───────┤
│二  │老虎鉗            │一支        │同  右        │              │
├──┼─────────┼──────┼───────┼───────┤
│三  │螺絲起子          │四支        │同  右        │              │
├──┼─────────┼──────┼───────┼───────┤
│四  │錐型起子          │一支        │同  右        │              │
├──┼─────────┼──────┼───────┼───────┤
│五  │行動電話機具      │一支        │同  右        │機身序號：4776│
│    │                  │            │              │000000000號   │
├──┼─────────┼──────┼───────┼───────┤
│六  │綠色夾克          │一件        │張世杰        │              │
├──┼─────────┼──────┼───────┼───────┤
│七  │墨綠色安全帽      │一頂        │同  右        │              │
├──┼─────────┼──────┼───────┼───────┤
│八  │ＳＩＭ卡          │一張        │同  右        │號碼：00000000│
│    │                  │            │              │77            │
└──┴─────────┴──────┴───────┴───────┘
 附表貳：
┌──┬────┬─────┬─────┬───────┬─────┬─────┐
│編號│竊車時間│ 竊車地點 │ 車牌號碼 │ 恐嚇取財金額 │被害人是否│被害人姓名│
│    │        │          │ 及車種   │   (新台幣)   │交付財物　│（即被害車│
│    │        │          │          │              │　　　    │主）      │
├──┼────┼─────┼─────┼───────┼─────┼─────┤
│一  │八十九年│台中縣沙鹿│Ｘ二─八八│八千元        │有　　　  │地○○    │
│    │一月三十│鎮○○路一│九三號    │              │          │          │
│    │日中午十│三七之四號│中華      │              │          │          │
│    │二時許  │前        │          │              │          │          │
├──┼────┼─────┼─────┼───────┼─────┼─────┤
│二  │八十九年│台中市西屯│ＱＩ─五八│一萬二千元    │有　　　  │壬○○    │
│    │二月二一│區○○路與│一九號    │              │          │          │
│    │日下午六│青海路口  │克萊斯勒  │              │          │          │
│    │時許    │          │          │              │          │          │
├──┼────┼─────┼─────┼───────┼─────┼─────┤
│三  │八十九年│台中市公益│ＯＭ─一五│四萬五千元    │有　　　  │巳○○    │
│    │三月二日│路與河南路│九六號    │              │          │          │
│    │晚間十時│口        │三陽      │              │          │          │
│    │許      │          │          │              │          │          │
├──┼────┼─────┼─────┼───────┼─────┼─────┤
│四  │八十九年│台中縣龍井│ＯＡ─六０│二萬元        │有　　　  │辰○○    │
│    │三月九日│鄉○○○路│０八號    │              │          │          │
│    │凌晨零時│五一號前  │裕隆      │              │          │          │
│    │許      │          │          │              │          │          │
├──┼────┼─────┼─────┼───────┼─────┼─────┤
│五  │八十九年│台中縣沙鹿│ＪＵ─五八│二萬元        │有　　　  │宇○○    │
│    │三月九日│鎮○○街二│八七號    │              │          │          │
│    │上午八時│七號前    │裕隆      │              │          │          │
│    │許      │          │          │              │          │          │
├──┼────┼─────┼─────┼───────┼─────┼─────┤
│六  │八十九年│台中縣大甲│ＢＺ─一八│一萬元        │有　　　  │卯○○    │
│    │三月十一│鎮○○路三│六九號    │              │          │          │
│    │日下午三│００號前  │克萊斯勒  │              │          │          │
│    │時許    │          │          │              │          │          │
├──┼────┼─────┼─────┼───────┼─────┼─────┤
│七  │八十九年│台中市健行│ＴＮ─六四│二萬元        │有　　　  │辛○○    │
│    │三月十三│路與博館路│九八號    │              │          │          │
│    │日下午七│附近      │裕隆      │              │          │          │
│    │時二十分│          │          │              │          │          │
│    │許      │          │          │              │          │          │
├──┼────┼─────┼─────┼───────┼─────┼─────┤
│八  │八十九年│台中市大慶│Ｘ八─０四│二萬五千元    │有　　　  │陳林猜玉  │
│    │三月十三│街中山醫學│一一號    │              │          │          │
│    │日晚間八│院前      │裕隆      │              │          │          │
│    │時十分許│          │          │              │          │          │
│    │        │          │          │              │          │          │
├──┼────┼─────┼─────┼───────┼─────┼─────┤
│九  │八十九年│台中市漢口│Ｂ七─三一│二萬元        │有　　　  │午○○    │
│    │三月十四│路與華美街│三一號    │              │          │          │
│    │日上午八│口        │裕隆      │              │          │          │
│    │時許    │          │          │              │          │          │
├──┼────┼─────┼─────┼───────┼─────┼─────┤
│十  │八十九年│台中市黎明│ＰＺ─六四│一萬元        │有　　　  │玄○○    │
│    │三月十五│路二段五十│三二號    │              │          │          │
│    │日晚間八│號前      │裕隆      │              │          │          │
│    │時許    │          │          │              │          │          │
│    │        │          │          │              │          │          │
├──┼────┼─────┼─────┼───────┼─────┼─────┤
│十一│八十九年│台中市忠明│ＥＸ─四六│四萬元        │有　　　  │天○○    │
│    │三月十六│南路七三０│六八號    │              │          │          │
│    │日上午十│巷五二號前│裕隆      │              │          │          │
│    │時許    │          │          │              │          │          │
├──┼────┼─────┼─────┼───────┼─────┼─────┤
│十二│八十九年│台中市北屯│ＡＥ─二九│五萬元        │無　　　  │丑○○    │
│    │三月十七│區○○路與│九一號    │              │          │          │
│    │日上午七│漢口路口  │裕隆      │              │          │          │
│    │時許    │          │          │              │          │          │
├──┼────┼─────┼─────┼───────┼─────┼─────┤
│十三│八十九年│台中市西屯│Ｘ九─四二│二萬元        │有　　　  │申○○    │
│    │三月二十│區○○路三│二０號    │              │          │          │
│    │日上午九│九號前    │克萊斯勒  │              │          │          │
│    │時許    │          │          │              │          │          │
├──┼────┼─────┼─────┼───────┼─────┼─────┤
│十四│八十九年│台中市天津│Ｈ二─四六│二萬元        │有　　　  │子○○    │
│    │三月二一│路與青島路│二六號    │              │          │          │
│    │日凌晨零│口        │裕隆      │              │          │          │
│    │時許    │          │          │              │          │          │
├──┼────┼─────┼─────┼───────┼─────┼─────┤
│十五│八十九年│台中市西屯│ＹＬ─八四│六萬元        │有　　　  │戊○○    │
│    │三月二二│路與至善路│０一號    │              │          │          │
│    │日中午十│口        │喜美      │              │          │          │
│    │二時許  │          │          │              │          │          │
├──┼────┼─────┼─────┼───────┼─────┼─────┤
│十六│八十九年│台中市忠勇│Ｍ三─０二│十五萬元      │無　　　  │未○○    │
│    │四月五日│路與永春南│六一號    │              │          │          │
│    │晚間九時│路口      │裕隆      │              │          │          │
│    │許      │          │          │              │          │          │
├──┼────┼─────┼─────┼───────┼─────┼─────┤
│十七│八十九年│台中市大進│ＯＲ─六九│三萬元        │有　　　  │丁○○    │
│    │四月六日│街與大隆路│八一號    │              │          │          │
│    │凌晨五時│口        │克萊斯勒  │              │          │          │
│    │三十分許│          │          │              │          │          │
├──┼────┼─────┼─────┼───────┼─────┼─────┤
│十八│八十九年│台中市河北│Ｅ九─六五│無            │無　　　  │寅○○    │
│    │四月十七│路二段二０│五七號    │              │          │          │
│    │日上午八│０號前    │三菱      │              │          │          │
│    │時許    │          │          │              │          │          │
├──┼────┼─────┼─────┼───────┼─────┼─────┤
│十九│八十九年│台中市太原│Ｂ五─二七│四萬元        │無　　　  │亥○○    │
│    │四月十九│路與山西路│六九號    │              │          │          │
│    │日上午八│口        │福特      │              │          │          │
│    │時許    │          │          │              │          │          │
└──┴────┴─────┴─────┴───────┴─────┴─────┘
 附表：
┌─┬────────┬────┬───────┬───────────┐
│編│    開戶銀行    │戶   名 │帳      號    │    備         註     │
│號│                │(被害人)│              │                      │
├─┼────────┼────┼───────┼───────────┤
│一│誠泰銀行公益分行│庚○○  │000-00-0000000│被害人將身分證質押於地│
│  │                │        │              │下錢莊後遭冒用申請開戶│
├─┼────────┼────┼───────┼───────────┤
│二│第七商銀健行分行│戌○○  │000000000000  │金融卡遺失            │
├─┼────────┼────┼───────┼───────────┤
│三│彰化銀行信義分行│甲○○  │0000000000000 │金融卡遺失            │
├─┼────────┼────┼───────┼───────────┤
│四│上海商銀中港分行│庚○○  │00000000000000│被害人將身分證質押於地│
│  │                │        │              │下錢莊後遭冒用申請開戶│
└─┴────────┴────┴───────┴───────────┘
 附表肆：
┌──┬────┬─────┬─────┬───────┐
│編號│失竊時間│ 失竊地點 │ 車牌號碼 │ 被害人       │
│    │        │          │          │              │
├──┼────┼─────┼─────┼───────┤
│一  │八十九年│台中市北區│ＲＩ─一八│乙○○        │
│    │二月十一│東光路三０│五三號    │              │
│    │日上午七│四號前    │          │              │
│    │時許    │          │          │              │
├──┼────┼─────┼─────┼───────┤
│二  │八十九年│台中市青海│ＥＵ─一七│己○○        │
│    │四月一日│路與河南路│四一號    │              │
│    │凌晨一時│口        │          │              │
│    │許      │          │          │              │
│    │        │          │          │              │
├──┼────┼─────┼─────┼───────┤
│三  │八十九年│台中市櫻城│Ｂ六─五三│癸○○        │
│    │四月七日│一街二九巷│一二號    │              │
│    │上午六時│十八號前  │          │              │
│    │許      │          │          │              │
├──┼────┼─────┼─────┼───────┤
│四  │八十九年│台中縣大雅│ＢＪ─五二│宙○○        │
│    │四月十三│鄉○○○路│五五號    │              │
│    │日下午七│與雅潭路口│          │              │
│    │時十分許│          │          │              │
├──┼────┼─────┼─────┼───────┤
│五  │八十九年│台中縣大雅│ＱＩ─一九│丙○○        │
│    │四月十五│鄉○○路三│二九號    │              │
│    │日凌晨一│段一四九號│          │              │
│    │時許    │前        │          │              │
├──┼────┼─────┼─────┼───────┤
│六  │八十九年│台中市北屯│Ｘ五─三二│Ａ○○        │
│    │五月一日│區○○路二│七六號    │              │
│    │上午七時│九二號前  │          │              │
│    │許      │          │          │              │
├──┼────┼─────┼─────┼───────┤
│七  │八十九年│台中市中清│ＱＯ─七二│黃○○        │
│    │五月十日│路一四九之│０五號    │              │
│    │上午七時│一號前    │          │              │
│    │許      │          │          │              │
└──┴────┴─────┴─────┴───────┘
                                                      Ａ
